【裁判字號】    99,簡上,191
【裁判日期】    991230
【裁判案由】    毀損
【裁判全文】
臺灣彰化地方法院刑事判決             99年度簡上字第191號
上  訴  人  臺灣彰化地方法院檢察署檢察官
被      告  王銘松
上列上訴人因被告毀損案件，不服本院99年度簡字第1787號99年
10月8日第一審簡易判決（檢察官聲請簡易判決處刑案號：99年
度偵字第7010號），提起上訴，本院管轄第二審合議庭判決如下
︰
    主  文
上訴駁回。
    事  實
一、王銘松所承租（聲請簡易判決處刑書與原審判決書均誤載為
    王銘松所有）之彰化縣田尾鄉○○段第868地號土地，與李
    賴金招所承租（聲請簡易判決處刑書與原審判決書均誤載為
    李賴金招所有）之彰化縣田尾鄉○○段第869地號土地，係
    屬鄰地，王銘松在所承租土地上搭蓋溫室，適因李賴金招在
    其承租土地種植之羅漢松之樹枝、樹葉，越界至王銘松承租
    之上開土地內，有妨礙溫室使用之虞，王銘松未尋求法定程
    序處理，反而竟基於毀損之犯意，於民國99年5月11日上午9
    時許，先將上開越界之11根樹枝徒手折下（因係整根折斷方
    式，切斷面靠近樹幹，故擴及沒有越界之部分），若不能折
    斷部分即以持刀鋸斷，以此毀損李賴金招羅漢松11棵之樹枝
    ，足生損害於李賴金招。嗣經李賴金招報警處理後，為警循
    線查悉上情。
二、案經李賴金昭訴由彰化縣警察局北斗分局報告臺灣彰化地方
    法院檢察署檢察官偵查後聲請簡易處刑。
    理  由
一、按「被告以外之人於審判外之陳述，雖不符前四條之規定，
    而經當事人於審判程序同意作為證據，法院審酌該言詞陳述
    或書面陳述作成時之情況，認為適當者，亦得為證據。當事
    人、代理人或辯護人於法院調查證據時，知有第一百五十九
    條第一項不得為證據之情形，而未於言詞辯論終結前聲明異
    議者，視為有前項之同意。」，刑事訴訟法第一百五十九條
    之五定有明文。本件被告於本院準備程序及審理時，均表示
    對於檢察官所提各項證據方法之證據能力並無意見，本院審
    酌上開各該證據均非屬違法取得之證據，復經本院於審判期
    日就上開證據進行調查、辯論，依法均具有證據能力，合先
    敘明。
二、上揭犯罪事實，業據被告王銘松於本院準備程序及審理時坦
    承不諱，核與證人即被害人李賴金招於警詢時證述之情節相
    符，並有彰化縣警察局北斗分局拍攝之現場照片可證。按該
    現場照片所顯示，被折斷樹枝之切斷面多半接近樹枝主幹部
    分，距離中間界線有一點距離，所以被告並非僅就超越界線
    部分剪除枝葉，又部分樹枝切面相當整齊（如警卷編號13照
    片），可知被告必定使用刀具鋸斷樹木。基上所述，本件事
    證明確，被告前揭毀損犯行，堪以認定。
三、本件上訴人上訴意旨略以：被告犯後未與被害人達成民事和
    解，顯無悔意，被害人所種植之羅漢松價值不菲，被告刈除
    之枝葉不但枝葉俱毀，甚至有遭斷頭之情形，被告僅獲判拘
    役五日之輕罪，並得以易科罰金，量刑顯屬過輕，經告訴人
    即被害人李賴金招具狀請求上訴，非顯無理由，因而提起上
    訴云云。
四、核被告王銘松所為，係犯刑法第三百五十四條之損壞他人之
    物罪。原審以被告所犯刑法第三百五十四條之毀損罪，行事
    證明確，並審酌被告之動機、手段、所生損害及犯後態度等
    一切情狀，依其職權行使，於法定刑度內量處被告拘役五日
    ，並諭知得易科罰金之折算標準，顯已考量被告為維護溫室
    帆布罩能夠順利升降使用之急迫性，才主動剪除樹枝，且被
    害人放任樹枝越界，亦有不該；又審酌被告欲剪除越界樹枝
    ，沒有嚴謹遵守土地界線，未以界線向上垂直劃分剪除範圍
    ，卻以粗暴方式將整根樹枝拉斷，實有可議；但審酌本件源
    於民事糾紛，雙方均有應檢討之處，且被告經判刑後留下犯
    罪紀錄，拘役五日以足以警惕被告，難謂原審有何違法失當
    之處，揆諸上旨，檢察官前揭上訴理由指稱原審量刑過輕云
    云，提起上訴，請求撤銷改判為無理由，應予駁回。
據上論斷，應依刑事訴訟法第四百五十五條之一第一項、第三項
、第三百六十四條、第三百六十八條，判決如主文。
本案經檢察官高宏銘到庭執行職務。
中    華    民    國    99    年    12    月    30    日
                  臺灣彰化地方法院刑事第七庭
                      審判長法官  葉  明  松
                            法官  黃  玉  齡
                            法官  戰  諭  威
以上正本證明與原本無異。
本件不得上訴。
中    華    民    國    99    年    12    月    30    日
                          書記官  施  秀  青

司法院資訊處製作；財團法人民間司法改革基金會備份。
